

# Développeur Full Stack

## Amira Bourogaa

Développeur full stack certifié Cloud, avec plus de 3 ans d'expérience.

Mordue d'informatique, j'ai appris à coder dès mon plus jeune âge dans divers langages informatiques (Javascript, PHP, React js, AngularJS...) et ai créé des projets personnels. Polyvalente, je maîtrise les différentes étapes techniques de la création d'un site ou d'une application web; de la compréhension des besoins utilisateurs, au développement frontend et backend en passant par la maintenance.

## COORDONNÉES

+216 99 754 978



amira.bourogaa.dev@gmail.com



Tunis, Tunisie

## FORMATIONS

## Certificat en développement Fullstack javascript | Cloud practitioner (AWS)

Rebootkamp Tunisie 2020-2021

#### BTS en comptabilité et finance

IPSET - Institut Pilote des Sciences Economiques et de Technologie. 2018-2020

#### BTP en comptabilité d'entreprise

Centre Sectoriel De Formation Aux Métiers Du Tertiaire Gammarth 2016-2018

### LANGUES

Arabe Niveau professionnel
Français Niveau professionnel
Anglais Niveau professionnel

## INFORMATIQUE

Langages et frameworks (Javascript, VanillaJS, Bootstrap, jQuery, AngularJS, React Js, PHP, Python, NodeJS, ExpressJS, MongoDB, MySQL)| Git, Github.

## COMPÉTENCES

- Développement backend et frontend de sites et applications web.
- Compréhension des besoins utilisateurs et création d'un cahier des charges.

## **OUALITÉS**

- Excellente gestion du temps, respect scrupuleux des délais.
- Adaptabilité, capacité à travailler sur des sujets/univers divers.

## EXPÉRIENCE PROFESSIONNELLE

#### Développeur web Full Stack

**U-label** | Tunis (Télétravail) | Avril. 2023 - Aujourd'hui Développement front et back de platforme de tests automatisés (React js, Node js, Express, MongoDb, **Selenium**).

#### Développeur web Full Stack

Novencia (Witik) | Tunis | Nov. 2022- Mars. 2023

Développement du site et de sa version responsive mobile (vanillaJS, ,NodeJs, SQL).

Développement de nouvelles fonctionnalités du site witik.

#### Développeur web Frontend

Siyou technology | Sousse | Aout 2022- Octobre. 2022

Développement du site et de sa version responsive mobile (Angular, jQuery, socketIO).

#### **Formatrice**

**3w academy** | Tunis | Octobre 2021- Juillet. 2022 Formation en développement web et mobile Full Stack.

### Développeur Full Stack mobile

**Ab-iT** | Tunis | Janvier 2021- Septembre. 2021 Développement d'une application mobile Full Stack (React native, Firebase).